【裁判字號】    98,抗,284
【裁判日期】    980331
【裁判案由】    聲請定其應執行刑
【裁判全文】
臺灣高等法院刑事裁定                   98年度抗字第284號
抗  告  人
即受刑  人  甲○○
上列抗告人因聲請定其應執行刑案件，不服臺灣板橋地方法院中
華民國98年3月10日裁定（98年度聲字第955號），提起抗告，本
院裁定如下：
    主  文
抗告駁回。
    理  由
一、抗告意旨略以：就定執行刑案件之附表編號1、2已執行完畢
    ，已不利聲請人現於執行在監服刑刑期分數，故應重新就附
    表編號3至6為定其應執行刑云云。
二、經查：
  (一)按裁判確定前犯數罪者，併合處罰之。又數罪併罰，有二裁
    判以上者，依刑法第51條之規定，定其應執行之刑。刑法第
    50條、第53條分別定有明文。被告犯應併合處罰之數罪，經
    法院以判決或裁定定其數罪之應執行刑確定者，該數罪是否
    執行完畢，均係以所定之應執行刑全部執行完畢為斷。其在
    定應執行刑之前已先執行之有期徒刑之罪，因嗣後與他罪合
    併定應執行刑，而由檢察官換發執行指揮書執行應執行刑，
    其前已執行之有期徒刑部分，僅應予扣除，該罪宣告之刑不
    能認為已執行完畢。亦即若僅數罪中之一罪所宣告之刑執行
    完畢，而數罪合併所定應執行之刑尚未執行完畢，應認為執
    行未完畢（參照最高法院93年台非字第298號判決）。
  (二)本件抗告人所犯如附表所示之罪，犯罪時間均在附表編號 1
    、2所示之罪判決確定日（即96年4月16日）以前，合於數罪
    併罰之要件，應依刑法第53條規定定其應執行刑。雖抗告人
    所犯如附表編號1、2所示之罪，已於97年 2月27日縮刑期滿
    ，同年月28日因徒刑執行完畢出監，惟其所犯如附表編號 3
    至 6所示之罪尚未執行完畢，有本院被告前案紀錄表在卷可
    稽（見原審卷第6-36頁），抗告人既有他罪尚未執行完畢，
    揆諸上揭說明，自應依刑法第53條規定定其應執行之刑，在
    所定應執行之刑執行完結前，上開各罪均不得謂已執行完畢
    。原裁定以抗告人所犯如附表所示之罪，經附表所示之法院
    判處如附表所示之刑，均經確定在案。至於罰金部分，僅有
    如附表編號 3所示之違反槍砲彈藥刀械管制條例案件，所為
    併科罰金新台幣10萬元之單一宣告，不生定其應執行刑之問
    題，因而准許檢察官就其有期徒刑部分定其應執行刑之聲請
    ，並定其應執行之刑為有期徒刑5年2月，經核並無不合。至
    於抗告意旨所稱已執行部分，應由檢察官於指揮執行時扣除
    之，對受刑人並無不利，與本件定應執行刑之裁定無涉，抗
    告人執以指摘原裁定不當，為無理由，應予駁回。
據上論結，應依刑事訴訟法第 412條，裁定如主文。
中    華    民    國    98    年    3     月    31    日
                  刑事第六庭審判長法  官  林堭儀
                                  法  官  郭豫珍
                                  法  官  張明松
以上正本證明與原本無異。
如不服本裁定，應於收受送達後五日內向本院提出抗告狀。
                                  書記官  蔡棟樑
中    華    民    國    98    年    3     月    31    日


司法院資訊處製作；財團法人民間司法改革基金會備份。
